【裁判字號】    92,易,486
【裁判日期】    920930
【裁判案由】    竊盜
【裁判全文】
臺灣新竹地方法院刑事判決                          九十二年度易字第四八六號
    公  訴  人  臺灣新竹地方法院檢察署檢察官
    被      告  甲○○
右列被告因竊盜案件，經檢察官提起公訴（九十二年度偵字第二四六八、三五六七號
），本院判決如左：
    主  文
甲○○連續竊盜，累犯，處有期徒刑拾月。
扣案之鑰匙壹支沒收之。
    事  實
一、甲○○前曾於民國八十九年間，因竊盜案件，經本院於九十年二月五日以八十九
    年度易字第一三六七號刑事判決判處有期徒刑一年四月，於九十年三月五日確定
    ，於九十一年四月二十日執行完畢，猶不知悔改，復基於為自己不法所有之意圖
    ，且基於概括犯意，（一）先於九十二年五月十日十時三十分許，在新竹市○○
    路與建功二路之交岔路口，見丙○○所有車牌號碼二Ｈ─七二三○號之自小客車
    停放在該處且無人看管，即持自備之機車鑰匙一支，插入上揭自小客車門鎖，正
    欲撬開之際，為警當場查獲，而未能竊得該自小客車，並經警扣得上開自小客車
    （業已發還）及甲○○所有之前開機車鑰匙一支。（二）甲○○復延續上揭不法
    所有意圖，於九十二年七月七日十五時許，在新竹市○區○○街東園國小圍牆邊
    ，見乙○○所有車牌號碼Ｇ二─九五四九號自小客車停在該處無人看管，且車門
    未鎖，電門處之鑰匙未取下，乃坐上該自小客車後駛離現場而竊得該車，並供己
    使用。嗣於九十二年七月十日七時二十分許，其駕駛該車行經新竹縣竹東鎮○○
    路三十號前時，為警當場查獲，並扣得上揭自小客車（業已發還）。
二、案經新竹市警察局第二分局及新竹縣警察局竹東分局分別報請臺灣新竹地方法院
    檢察署檢察官偵查起訴。
    理  由
一、訊據被告甲○○固不否認有於右揭時地持自己所有之機車鑰匙欲撬開前揭車牌號
    碼二Ｈ─七二三○號之自小客車車門，及竊取上揭車牌號碼Ｇ二─九五四九號自
    小客車等情，惟辯稱：我跟劉傳進是同學，劉傳銘是他弟弟，我跟劉傳銘是朋友
    ，他常常開一部和這輛車牌號碼二Ｈ─七二三○號車子同樣顏色、車型的車子，
    我當天是第一次跟他借車子，之前我用過這把鑰匙開過同款的車子。而我曾經看
    過他車內放的東西還有方向盤的皮套，他的方向盤曾經換過，所以我知道那是他
    的車云云。經查：
    （一）被告於右揭時地，持其所有之機車鑰匙一支，插入前揭車牌號碼二Ｈ─七
          二三○號之自小客車車門鑰匙孔，欲撬開之際為警當場查獲等情，業據被
          告供述不諱，且經證人即被害人丙○○於警、偵訊時陳述：這部車平常都
          是我在使用，沒有借給他人之習慣，當天是警察通知我，我才知道，這一
          次沒有被偷甚麼東西，但駕駛座車門鑰匙孔有被撬過。（車門鎖有沒有壞
          掉？）應該是還好，我都是用遙控器開，駕駛座車門本來用鑰匙去開，很
          難開，鑰匙很容易彎掉，所以才裝遙控器，我不認識被告，也沒有借他車
          輛等語綦詳（見九十二年偵字第二四六八號偵卷第八、九、五十、五一、
          六三、六四頁），並有贓證物認領保管收據一紙、車籍作業系統—查詢認
          可資料一份及上揭車牌號碼二Ｈ─七二三○號自小客車之照片四幀附卷足
          稽（見九十二年度偵字第二四六八號偵卷第十三、十六、十七、十九頁）
          ，此外，復有機車鑰匙一支扣案足資佐證（扣押物品清單見九十二年度偵
          字第二四六八號偵卷第四六頁）。雖被告以上揭情詞置辯，然證人即劉傳
銘之父劉金宏已於偵訊時證述：（【提示車號二Ｈ─七二三○號自小客車
          之照片】有無看過或開過這臺車？）都沒有，也沒看過我兒子開過這臺車
          ，他很少開車等語明確（見九十二年度偵字第二四六八號偵卷第七十頁）
          ，且被告如真係向案外人劉傳銘借用自小客車，為何不係向劉傳銘親自拿
          取自小客車之鑰匙及相關車籍資料，反係持自己之機車鑰匙要去開用該自
          小客車？再者，被告已自承：劉傳銘並沒有跟我講車號等語在卷（見本院
          卷第三二頁），衡情如案外人劉傳銘真欲借自小客車供被告使用，應係詳
          盡告知車號、車款及停放地點，以資識別，至於車內放置何物品、方向盤
          樣式及皮套顏色等，因均會隨時間經過而替換，是以充其量僅是供參考之
          標準。然如被告所自承，其於欲借車之際，非惟未獲告知車號，且其亦未
          向案外人劉傳銘親自拿取自小客車之鑰匙及相關車籍資料，卻反係持自己
          所有之機車鑰匙要去開用自小客車，如此豈非有違情理之常？其又如何確
          定所欲開啟的確是案外人劉傳銘所應允出借之車輛？再參以證人丙○○於
          偵訊時所證述：被抓的人（指被告）所持鑰匙並沒辦法開，我當天有試過
          ，那是機車鑰匙等情（見九十二年度偵字第二四六八號卷第六四頁），益
          徵被告所辯上情顯非實在，不足採信，從而被告所為此部分犯行，足堪認
          定。
    （二）又查，被告於上開時地，因見被害人乙○○所有車牌號碼Ｇ二─九五四九
          號之自小客車停在該處，且車門未鎖，電門處之鑰匙未取下，乃將該自小
          客車駛離現場而竊得該車等情，業據被告坦承不諱，並經被害人乙○○於
          警訊時陳述失竊情節在卷（見第九十二年度偵字第三五六七號卷第六、七
          頁），且有新竹縣警察局竹東分局贓證物認領收據一紙、採證照片四幀及
          車輛竊盜、車牌失竊資料個別查詢報表—查詢認可資料一份等附卷足憑（
          見第九十二年度偵字第三五六七號卷第八至十一頁），足證被告前開所為
          此部分自白確與事實相符而堪採信，被告確有於上揭時地為竊取車牌號碼
          Ｇ二─九五四九號自小客車之犯行無訛。
    （三）綜合以上，本案事證已臻明確，被告所為前揭犯行均足堪認定，應予依法
          論科。
二、核被告甲○○所為如事實欄（一）部分，雖已著手於竊盜行為之實施，惟未生竊
    得被害人丙○○所有上揭自小客車之結果，此部分犯罪尚屬未遂，核其此部分所
    為，係犯刑法第三百二十條第一項、第三項之普通竊盜未遂罪。又核被告所為如
    事實欄（二）部分，係犯刑法第三百二十條第一項之普通竊盜罪。又被告所為前
    揭二次犯行間，均時間緊接，手段相同，所犯又係構成要件相同之罪名，應係基
    於概括犯意而為之，為連續犯，應依刑法第五十六條之規定，以一普通竊盜既遂
    罪論，並加重其刑。又被告前曾於八十九年間，因竊盜案件，經本院於九十年二
    月五日以八十九年度易字第一三六七號刑事判決判處有期徒刑一年四月，於九十
    年三月五日確定，於九十一年四月二十日執行完畢等情，有臺灣新竹地方法院檢
    察署刑案資料查註紀錄表及臺灣高等法院被告全國前案紀錄表各一份在卷足參（
    見九十二年度偵字第二四六八號第二五頁、本院卷第八頁），其於五年以內再犯
    本件有期徒刑以上之罪，為累犯，應依刑法第四十七條規定加重其刑，並遞加重
    之。爰審酌被告因竊盜案件，於九十一年四月二十日執行完畢，不知慎行，猶再
    犯本件，本案犯罪手段，目的、所生危害、情節、所獲取利益，及犯後僅坦承部
    分犯行等一切情狀，量處如主文所示之刑，以資懲儆。又扣案之機車鑰匙一支為
    被告所有，且係供渠為上揭犯行所用之物，爰依刑法第三十八條第一項第二款之
    規定宣告沒收之。又公訴意旨雖認應對被告諭知應於刑之執行前令入勞動處所強
    制工作等語，然被告前於八十七年一月二十六日凌晨三時許犯竊盜罪，經本院於
    同年六月十二日判處拘役三十日，緩刑二年確定。緩刑期間，其又連續於八十七
    年十月二十二日十五時、同年十月二十四日十時二十分及同年十一月十三日十七
    時許連續犯竊盜罪，於八十八年六月十五日經本院判處有期徒刑八月確定，前案
    緩刑之宣告經撤銷後，與後案併於八十九年一月二十七日執行完畢。嗣又於八十
    九年八月二十日、同年十月三日至六日及同年十二月十七日連續犯竊盜罪，於九
    十年二月五日經本院判處有期徒刑一年四月確定，迄九十一年四月二十日執行完
    畢等情，固有臺灣新竹地方法院檢察署八十七年度偵字第六五九號聲請簡易判決
    處刑書、本院八十七年度竹簡字第八五號刑事簡易判決、八十七年度易字第一六
    一八號刑事判決、八十九年度易字第一三六七號刑事判決及臺灣高等法院被告全
    國前案紀錄表各一份在卷足參（見本院卷第五至十一頁、三五至四三頁），且被
    告為上揭各竊盜案件之時間均相距不到一年，惟被告最後一次犯竊盜罪之時間距
    離本案發生時間已相距二年五月，是以尚難認被告有何犯罪之習慣，從而本院認
    不諭知被告應於刑之執行前令入勞動處所強制工作，附此敘明。
據上論斷，應依刑事訴訟法第二百九十九條第一項前段，刑法第五十六條、第三百二
十條第一項、第四十七條、第三十八條第一項第二款，罰金罰鍰提高標準條例第一條
前段，判決如主文。
本案經檢察官鍾曉亞到庭執行職務。
中      華      民      國    九十二    年      九      月     三十     日
                                臺灣新竹地方法院刑事第二庭
                                        法  官  楊  惠  芬
右正本證明與原本無異。
如不服本判決，應於判決送達後十日內向本院提出上訴狀( 應附繕本 )，上訴於臺灣
高等法院。
                                        書記官  鄭  明  枝
中      華      民      國    九十二    年      九      月     三十     日
附錄本案論罪科刑法條：
刑法第三百二十條第一項：
意圖為自己或第三人不法之所有，而竊取他人之動產者，為竊盜罪，處五年以下有期
徒刑、拘役或五百元以下罰金。


司法院資訊處製作；財團法人民間司法改革基金會備份。
